最高法院刑事判決　　　　　　　　　　　　　　　　九十三年度台上字第一一二號
　　上　訴　人　甲○○
右上訴人因違反槍砲彈藥刀械管制條例案件，不服台灣高等法院台中分院中華民國九
十二年十月二十九日第二審判決（九十二年度上訴字第一七九九號，起訴案號：台灣
台中地方法院檢察署九十二年度偵字第三二五七號），提起上訴，本院判決如左：
    主  文
上訴駁回。
    理  由
按刑事訴訟法第三百七十七條規定，上訴於第三審法院，非以判決違背法令為理由，
不得為之。是提起第三審上訴，應以原判決違背法令為理由，係屬法定要件。如果上
訴理由狀並未依據卷內訴訟資料，具體指摘原判決不適用何種法則或如何適用不當，
或所指摘原判決違法情事，顯與法律規定得為第三審上訴理由之違法情形，不相適合
時，均應認其上訴為違背法律上之程式，予以駁回。本件原判決維持第一審依想像競
合犯關係，從一重論處上訴人甲○○未經許可，寄藏可發射子彈具有殺傷力之改造手
槍累犯罪刑，駁回其在第二審之上訴，已詳認定犯罪事實之依據及憑以認定之理由
，並對其自首之主張，如何不足採取，亦已依據卷內資料予以指駁及說明，從形式上
觀察，原判決並無違背法令情形。按刑法第六十二條自首減輕其刑之規定，以對於未
發覺之罪，自首而受裁判者為要件。所謂發覺，不以有偵查犯罪職權之機關或人員確
知其人犯罪無誤為必要，祇須有確切之根據對其發生嫌疑時，即得謂為已發覺。原判
決已說明本件係南投縣警察局南投分局南投派出所接獲線報指稱：於民國九十二年一
月二十九日，在台中市○○路○段四五九號六樓之六有交易槍械之情事，乃由警員陳
志銘、陳志科等五人前往埋伏，並當場逮捕上訴人，且在上址查獲本件手槍、子彈扣
案，有南投縣警察局南投分局九十二年七月三日投投警刑字第０九二０００九八六三
號函附偵查報告一份在卷可憑（見第一審卷第三四至三六頁）。另據證人陳志科於第
一審法院審理時證稱：「當時有線報，被告甲○○因毒品案件通緝中，我們到台中逮
捕被告，之前也有線報知道他持有槍枝，查獲當天，在他的住處，我們要求被告將槍
枝交出，被告才配合我們把手槍、子彈交出來。」（見第一審卷第五一至五三頁），
陳志科嗣於原審亦為相同之證明（見原審九十二年十月十五日審理筆錄），證人即警
員陳志銘於原審亦證稱：「根據線報，知道被告持有槍彈」等語（見原審卷九十二年
十月十五日審理筆錄）。依上說明，有偵查權限之警察機關，雖非確知上訴人持有扣
案槍、彈，然早已懷疑上訴人可能持有槍、彈，始至上址埋伏，則縱使扣案槍、彈係
由上訴人交出，仍應認為偵查犯罪之人員已發覺其犯罪。雖證人杜娟娟於第一審證稱
：「當天警察到我家裡搜索時，將我押在地上，用手銬把我銬起來，被告甲○○怕我
被警察欺侮，所以把手槍自動交出來。」等語（見第一審卷第五三頁）。惟警察機關
早已懷疑上訴人持有槍、彈，始至上址埋伏，縱認杜娟娟所述實在，仍無礙於有偵查
權之警察機關已「發覺」上訴人所涉之犯罪事實，杜娟娟之證言，尚難採為有利上訴
人之認定。是上訴人所為自首減刑之主張，應不足採云云，經核並無違證據法則及論
理法則。上訴意旨，仍爭辯其為自首，係就原判決已詳為論斷與說明之事項，再事爭
執，殊非適法之第三審上訴理由。至本件究由何人密報因而查獲，既不影響上訴人成
罪，原審未傳訊該密報人並命與上訴人對質，不能指為調查未盡。上訴意旨，或置原
判決明白論斷之事項於不顧，或任意指摘原判決如何違背法令，難謂已符合首揭法定
上訴要件，其上訴違背法律上之程式，應予駁回。
據上論結，應依刑事訴訟法第三百九十五條前段，判決如主文。
中　　　華　　　民　　　國　　九十三　　年　　　一　　　月　　　八　　　日
                              最高法院刑事第五庭
                                  審判長法官  謝　家　鶴
                                        法官  洪　文　章
                                        法官  花　滿　堂
                                        法官  陳　世　淙
                                        法官  洪　佳　濱
      右正本證明與原本無異
                                              書  記  官
中　　　華　　　民　　　國　　九十三　　年　　　一　　　月　　 三十 　　日
                                                                        Ｂ
